# 请教陈版：合并报表中股利分配的抵消问题

提问人：linwenjunx 时间：2019-03-08 13:05:44
陈老师您好
在合并报表时碰到关于子公司分配购买日前形成的未分配利润是否
需要抵消，如何抵消的问题。A公司以 2017 年 12 月 31 日为购买日，非同一控制下合并 B 公司， 2018 年 5 月 B 公司宣告分配 2017 年度股利5000 万元，A 公司单体报表确认投资收益 5000 万元，合并报表中该项投资收益是否要抵消呢，怎么抵消，原理是什么？感觉合并报表中没有留存收益与利润分配抵消。

回答人：chenyiwei
该项内部股利分配发生于购买日后，故应将子公司的利润分配与母公司个别报表层面确认的投资收益予以抵销处理，即：借：投资收益，贷：利润分配——分配现金股利。